臺灣屏東地方法院刑事判決　　　　　　　　　　　　　九十三年度易字第五八號
　　公　訴　人　臺灣屏東地方法院檢察署檢察官
　　被　　　告　甲○○
右列被告因違反毒品危害防制條例案件，經檢察官提起公訴（九十三年度毒偵字第一
四八三號）及移
本院準備程序中就被訴事實為有罪之陳述，經本院合議庭裁定由受命法官獨任依簡式
審判程序審理，判決如左：
    主  文
甲○○連續施用第二級毒品，處有期徒刑玖月。扣案之玻璃管、藥剷各壹支均沒收。
    事  實
一、甲○○前於民國八十八年間因施用第一級毒品案件，經臺灣高雄地方法院八十八
    年度毒聲字第二一九一號裁定送觀察、勒戒後，認有繼續施用毒品傾向，再經該
    院八十七年度毒聲字第五三七八號裁定令入戒治處所施以強制戒治，然因戒治成
    效良好，復經該院八十九年度毒聲字第三○九二號裁定停止戒治，所餘戒治期間
    付保護管束，惟因違反保護管束應遵守事項情節重大，又經該院八十九年毒聲字
    第五六八八號裁定撤銷停止戒治處分，嗣因強制戒治期滿，經臺灣高雄地方法院
    檢察署檢察官於九十年四月二十五日以九十年度戒毒偵字第四七八號為不起訴處
    分確定；再因施用毒品案件，經臺灣高雄地方法院九十年度毒聲字第二九三九號
    裁定令入戒治處所施以強制戒治，又因戒治成效良好，再經該院九十一年度毒聲
    字第八○八號裁定停止戒治，所餘戒治期間付保護管束，保護管束期間至九十一
    年五月八日期滿；嗣又因施用第一級毒品案件，經臺灣臺南地方法院九十二年度
    毒聲字第九一六號裁定令入戒治處所施以強制戒治，刑罰部分則經該院以九十二
    年度訴字第九二四號判處有期徒刑八月確定，惟甲○○始終未到案接受強制戒治
    ，直至九十二年十一月十日始為警緝獲，並於翌日入所戒治，迄於九十三年一月
    九日因毒品危害防制條例修正施行而釋放，且因於九十二年十一月十日十六時許
    回溯七十二小時內之某時，有施用第二級毒品犯行，亦經本院九十三年度簡字第
    三六六號判處有期徒刑五月確定，嗣經檢察官上訴，本院合議庭以九十三年度簡
    上字第五一號判決駁回上訴確定。詎甲○○迭經多次保安處分及罪刑宣告，仍不
    知戒絕毒癮，竟於九十三年一月九日強制戒治出所後再起犯意，基於施用第二級
    毒品安非他命之概括犯意，自九十三年二月初某日（應係二月五日前）起，至同
    年三月二十八日十九、二十時許止，在位於屏東市○○街一九五巷十二弄二號租
    屋處及屏東市中山公園廁所等地點，以將安非他命置於玻璃管內，下方點火加熱
    燒烤，而以口鼻吸食蒸發氣體之方式，連續施用第二級毒品安非他命多次，平均
    一個月施用一、二次。嗣於下列時地先後為警查獲：(1)九十三年二月五日十時三
    十分許，為警在屏東市○○路雍東加油站前查獲；(2)同年二月二十一日十七時十
    五分許，為警在屏東市○○路九五號前查獲，並扣得其所有且供施用毒品安非他
    命所用之玻璃管、藥剷各一支；(3)同年三月二十九日九時四十五分許，為警在屏
    東市○○街一九五巷十二弄二號前查獲，惟甲○○於警詢及檢察官內勤訊問中均
    冒用「林秀霜」名義應訊，復經本院誤認其為初犯而裁定送觀察勒戒，嗣經甲○
    ○坦承冒名情事，復經檢察官採其指紋送請內政部警政署刑事警察局比對結果，
    發現為甲○○本人無訛，始知上情。
二、案經屏東縣警察局屏東分局報告臺灣屏東地方法院檢察署檢察官偵查起訴及移送
    併辦。
    理  由
一、本件被告甲○○所犯係死刑、無期徒刑、最輕本刑為三年以上有期徒刑以外之罪
    ，其於本院準備程序中就被訴事實為有罪之陳述，經本院合議庭裁定由受命法官
    獨任依簡式審判程序，先予敘明。
二、右揭事實，訊據被告甲○○於本院審理中坦承不諱，而被告先後三次經查獲後為
    警所採之尿液，除右揭(3)部分經初驗認定，已呈甲基安非他命陽性反應外，並送
    專業機構以氣相層析質譜儀法確認檢驗結果，均呈嗎啡陽性反應等情，有尿液送
    驗代號與真實姓名對照表三份、屏東縣衛生局煙毒及麻醉藥品委託檢驗結果通知
    書一份及長榮大學確認報告共三份在卷可稽（見毒偵字第四七二號卷第二二、二
    四頁、毒偵字第四○九號卷第十五、三四頁、警卷第十三頁、毒偵字第六三七號
    卷第四四、四五頁），此外，復有被告所有且供施用第二級毒品安非他命所用之
    玻璃管、藥剷各一支扣案可佐，足徵被告之自白應與事實相符，堪予採信。第查
    ，被告前於八十八年間因施用第一級毒品案件，經臺灣高雄地方法院八十八年度
    毒聲字第二一九一號裁定送觀察、勒戒後，認有繼續施用毒品傾向，再經該院八
  十七年度毒聲字第五三七八號裁定令入戒治處所施以強制戒治，然因戒治成效良
    好，復經該院八十九年度毒聲字第三○九二號裁定停止戒治，所餘戒治期間付保
    護管束，惟因違反保護管束應遵守事項情節重大，又經該院八十九年毒聲字第五
    六八八號裁定撤銷停止戒治處分，嗣因強制戒治期滿，經臺灣高雄地方法院檢察
    署檢察官於九十年四月二十五日以九十年度戒毒偵字第四七八號為不起訴處分確
    定；再因施用毒品案件，經臺灣高雄地方法院九十年度毒聲字第二九三九號裁定
    令入戒治處所施以強制戒治，又因戒治成效良好，再經該院九十一年度毒聲字第
    八○八號裁定停止戒治，所餘戒治期間付保護管束，保護管束期間至九十一年五
    月八日期滿；嗣又因施用第一級毒品案件，經臺灣臺南地方法院九十二年度毒聲
    字第九一六號裁定令入戒治處所施以強制戒治，刑罰部分則經該院以九十二年度
    訴字第九二四號判處有期徒刑八月確定，惟被告始終未到案接受強制戒治，直至
    九十二年十一月十日始為警緝獲，並於翌日入所戒治，迄於九十三年一月九日因
    毒品危害防制條例修正施行而釋放等情，亦有卷附臺灣屏東地方法院檢察署刑案
    資料查註紀錄表、同署全國施用毒品案件紀錄表、臺灣高等法院被告全國前案紀
    錄表、法務部在監在押資料表各一份附卷可考，是本件被告所為施用毒品犯行，
    自應依法論科。
三、按安非他命係毒品危害防制條例所稱之第二級毒品，不得非法施用，是核被告甲
    ○○所為，係犯毒品危害防制條例第十條第二項之施用第二級毒品罪。被告為施
    用毒品安非他命所持有毒品之低度行為，為施用之高度行為所吸收，不另論罪。
    被告所為多次施用毒品安非他命之行為，時間緊接，方法相同，觸犯構成要件相
    同之罪名，顯係基於概括犯意反覆為之，為連續犯，應依刑法第五十六條之規定
    論以一罪，並加重其刑。檢察官併辦意旨所指被告尚於右揭(1)、(2)時地為警查獲
    及被告自白其自九十三年二月初某日起至同年三月二十八日止，均有連續施用毒
    品之犯行，雖未經起訴（起訴意旨僅認定被告施用次數僅有一次），然與起訴部
    分具有連續犯之裁判上一罪關係，為起訴效力所及，且經蒞庭檢察官當庭更正犯
    罪事實，本院自應併予審酌。爰審酌被告前有煙毒、麻藥及毒品等多項前科（參
    前揭紀錄表），已受多次毒品戒斷之保安處分程序，仍未知警惕，始終無法戒除
    毒癮，惟念其所為係戕害自己身心之行為，尚未害及他人，且犯後坦承犯行，態
    度尚可等一切情狀，量處如主文所示之刑。至蒞庭檢察官雖從重求處有期徒刑二
    年，然施用毒品係自傷行為已如上述，復斟酌被告施用毒品期間之長短、施用次
    數及其犯後態度等情節，認被告之惡性尚非極其重大，量處如主文所示之刑已足
    收懲儆之效，併此敘明。又扣案之玻璃管及藥剷各一支，業經被告於審理中供認
    為其所有且係供施用毒品安非他命所用之物等語在卷，爰均依刑法第三十八條第
    一項第二款規定，併予宣告沒收。
四、末查，被告前因於九十二年十一月十日十六許回溯七十二小時內某時，有施用第
    二級毒品之犯行，雖經本院九十三年度簡字第三六六號判處有期徒刑五月，且經
    檢察官上訴，本院合議庭於九十三年七月十八日以九十三年度簡上字第五一號判
    決上訴駁回確定，有本院上開判決書在卷可考，然被告於九十二年十一月十日為
    警緝獲之翌日即入臺灣高雄女子監獄戒治所執行強制戒治，迄於九十三年一月九
    日始因毒品危害防制條例修正施行而釋放出所業如上述，是其施用第二級毒品之
    犯意，自因入所接受戒治處分而告中斷，從而本件被告施用毒品之犯行，顯非與
    前案基於概括犯意所為，而無連續犯之裁判上一罪關係可言，本院自當另予論罪
    科刑，不受前案確定判決效力影響，併予敘明。
據上論斷，應依刑事訴訟法第二百七十三條之一第一項、第二百九十九條第一項前段
，毒品危害防制條例第十條第二項，刑法第十一條前段、第五十六條、第三十八條第
一項第二款，判決如主文。
本案經檢察官蔡榮龍到庭執行職務。
中      華      民      國     九十三    年    十     月     二十六     日
                                      臺灣屏東地方法院刑事第四庭
                                          法  官  劉敏芳
右正本證明與原本無異。
如不服本判決應於收受本判決送達後十日內向本院提出上訴書狀，其未敘述上訴理由
者，並得於提起上訴後十日內向本院補提理由書狀（均須按他造當事人之人數附繕本
 ）「切勿逕送上級法院」
                                          書記官  許倬維
中    華    民    國     九十三      年      十      月       二十七      日
附錄本案論罪法條：
毒品危害防制條例第十條第二項：
施用第二級毒品者，處三年以下有期徒刑。
